臺灣新竹地方法院刑事判決
公　訴　人　臺灣新竹地方法院檢察署檢察官
被　　　告　壬○○
被　　　告　子○○
　　　　　　張勝德
　　　　　　　　　　（另案在臺灣新竹監獄執行中）
上列二人共同
選任辯護人　楊隆源律師
被　　　告　劉暢晟　男　25歲.
　　　　　　　　　　身分證統一.
　　　　　　　　　　住新竹市○.
選任辯護人　洪大明律師
被　　　告　郭倍孝　男　28歲.
　　　　　　　　　　身分證統一.
　　　　　　　　　　住臺北縣板.
　　　　　　　　　　居新竹市○.
　　　　　　丁○○　男　22歲.
　　　　　　　　　　身分證統一.
　　　　　　　　　　住新竹市香.
上列一人
選任辯護人　吳聖欽律師
上列被告等因竊盜等案件，前經檢察官聲請簡易判決處刑（93年
度速偵字第380號），本院認應改依通常程序審理，嗣經檢察官
追加起訴（93年度偵字第4397、4842號）及移送併案審理（93年
度偵字第5656號、94年度偵字第1189號），本院判決如下：
    主  文
壬○○共同以犯竊盜罪為常業，處有期徒刑貳年貳月。扣案之六
角扳手壹支，沒收。
子○○共同以犯竊盜罪為常業，處有期徒刑貳年陸月。扣案之活
動扳手壹支、鋸子貳支、破壞剪壹支、手電筒壹支、開口扳手
支、三向六角扳手壹支、美工刀貳支、套筒扳手貳支、一字起子
、十字起子、尖嘴鉗、鐵線勾、強力開鎖器各壹支，均沒收。
張勝德共同連續結夥三人以上竊盜，處有期徒刑壹年。
劉暢晟共同連續結夥三人以上竊盜，處有期徒刑拾月。又故買贓
物，處有期徒刑月。應執行有期徒刑壹年。緩刑年。
郭倍孝共同結夥三人以上竊盜，處有期徒刑拾月。
丁○○共同連續結夥三人以上竊盜，處有期徒刑壹年貳月。扣案
之六角扳手壹支，沒收。又未經許可，持有可發射子彈具有殺傷
力之改造槍枝，處有期徒刑壹年，併科罰金新臺幣伍萬元，罰金
如易服勞役，以新臺幣玖佰元（即銀元佰元）折算壹日。扣案
改造之仿GLOCK廠17型半自動玩具手槍壹枝（槍枝管制編號00000
00000號）沒收。應執行有期徒刑貳年，併科罰金新臺幣伍萬元
，罰金如易服勞役，以新臺幣玖佰元（即銀元佰元）折算壹日
。扣案之六角扳手壹支、改造之仿GLOCK廠17型半自動玩具手槍
壹枝（槍枝管制編號0000000000號），均沒收。
    事  實
一、子○○、張勝德、劉暢晟、郭倍孝、壬○○、丁○○等6人
    竟基於意圖為自己不法所有之概括犯意聯絡為以下行為，
  (一)壬○○、丁○○於民國93年6月19日下午2時30分許至同日下
    午3時30分，在新竹市○區○○路239巷及新竹市○區○○街
    180號前，由壬○○持六角板手1支破壞機車電門鎖，丁○○
    負責現場把風之方式，竊取寅○○所有之車牌號碼N95－967
    號重型機車及庚○○所有之車牌號碼SK3－999號輕型機車各
    乙部，嗣於同日下午7時許，為警據報前往新竹市香山區○○○路217號壬○○住處，當場查獲上開贓車。
  (二)郭倍孝與壬○○、丁○○、子○○於93年7月11日晚上某時
    許（同年月12日10時許係失竊人辛○○之報案時間），開車
    搭載壬○○、丁○○、子○○等人，至新竹市香山區○○○
    街71號前，竊取辛○○所有之車牌號碼6A－3080號自小客車
    。嗣由張勝德、劉暢晟拆下前開自小客車引擎及車牌，換裝
    其他車輛引擎及1425－HZ車牌，由丁○○使用，隨後出售予
    不知情之盧佩妘。
  (三)壬○○、丁○○、子○○等人於93年7月20日凌晨，在新竹
    市○○路70號前，竊取午○所有，車牌號碼2L－7108號自小
    客車。嗣由子○○、張勝德、劉暢晟等人將引擎、車牌、駕
    駛座椅拆下，換裝9R－3363號車牌，而由子○○使用。
  (四)壬○○、丁○○、子○○、張勝德等人於93年3月27日凌晨
    ，在新竹市○○區○○街270巷10號附近，竊取丑○○所有
    ，車牌號碼3K－9062號自小客車。嗣由壬○○、丁○○、子
    ○○、張勝德等人將引擎、車牌拆下，換裝5502－HL號車牌
    ，而由張勝德使用。
  (五)壬○○於93年8月初，在新竹市○○路、和平路口，竊取車
    牌號碼LW－1477號，卯○○○所有之自小客車內車行車電腦
    乙部。
  (六)壬○○於93年8月初，在新竹市○○路207號附近，竊取車牌
    號碼5P－7436號，戊○○所有之自小客車內車行車電腦乙部
    。
  (七)壬○○於93年8月中旬，在新竹縣湖口鄉不詳地點，竊取癸○○所有之車號2C－3662號車牌2面。
  (八)壬○○、丁○○、子○○、張勝德於93年8月13日凌晨，在
    新竹市○區○○路351號前，竊取車牌號碼9865－JR號，巳
    ○○所有之自小客車。嗣由張勝德將該自小客車分解後，儀
    表板部分由丁○○保管。
  (九)壬○○於93年8月間，在新竹縣不詳地點，竊取車號NZ9－93
    2號重型機車。嗣由子○○將該機車引擎、車牌、車換拆解
    ，並換裝AUK－541號車牌。
  (十)丁○○於93年6、7月間某日，在新竹縣、市不詳地點，竊取
    不詳機車後拆解、組裝成車牌號碼HPQ－389號機車及山葉牌
    VINO車體、機車引擎。
二、子○○、張勝德、劉暢晟、郭倍孝、壬○○、丁○○等竊盜
    所得汽、機車拆卸下而無用之引擎、車牌、零件，棄置新竹
    市○○○路牛埔橋下，或將之交付廖彥銨（湮滅證據部分，
    另由臺灣新竹地方法院檢察署檢察官以93年偵字4517號為緩
    起訴處分），而以俗稱「借屍還魂」之手法組裝汽、機車，
    再由張勝德將拆解之汽車零件出售，及由丁○○將組裝完成
    之機車售予綽號「阿寶」之成年男子，所得由壬○○等人朋
    分花用，子○○、壬○○並恃該竊盜所得維生。
    嗣分別於(1)93年8月17日晚上8時許，在新竹市○○○路213
    號壬○○住處內，查扣NZ9－932號機車一部（無引擎，係己○○所失竊）、AUK－541號車牌一面（懸掛在NZ9－932號機
    車上）、2C－3662號汽車車牌兩面（係癸○○所失竊）、6P
    －9335號自小客車一輛（王伶琪所有，無引擎）、BI8C－00
    00000號汽車引擎一具、汽車引擎拆卸物五具、行車電腦七
    具（其中一具係失竊之TOYOTA－EXSIOR，其中二具係卯○○○、陳明暉所失竊之福斯牌）等物；(2)於93年8月18日凌晨0
    時許，在新竹市○○路32巷7號丁○○住處內查扣汽車儀表
    板一個（速霸陸）、汽車音響兩個（速霸陸、本田各一個）
    【其中速霸陸汽車儀表板、汽車音響各一個，係巳○○失竊
    之9865－JR自小客車拆卸而來】、1452－HZ號自小客車一輛
    （已經過套裝後之贓車，係辛○○所失竊之汽車拆卸而來）
    ；(3)於93年9月6日下午3時40分，在新竹市○○路○段406巷
    53弄2號子○○住處查扣9R－3363號自小客車（已經過套裝
    後之贓車，係午○所失竊之汽車拆卸而來）；(4)於93年9月
    15日上午10時30分，在新竹市○○路○段447巷13弄17號張
    勝德住處查扣5502－HL號自小客車一輛（已經過套裝後之贓
    車，係丑○○所失竊之汽車拆卸而來）。
三、子○○（綽號豆花）承前常業竊盜犯意，與王世凱（另行通
    緝）、許錦燦、曾憲堂（涉嫌竊盜部分，由檢察官提起公訴
    ，本院以94年度訴字第559號審理中）自民國93年11月起共
    組常業竊車集團，以借屍還魂方式（即購買發生交通事故無
    法修復之車輛及車籍資料，將所竊取之贓車引擎號碼磨損後
    ，再行打印為所購買事故拖車之引擎號碼，復懸掛前述所竊
    取之贓車牟利。該集團由王世凱、許錦燦負責指定欲竊取車
    子之廠牌及型號，再指示子○○、曾憲堂負責下手行竊。子
    ○○、曾憲堂即依其指示基於意圖為自己不法所有之犯意聯
    絡及行為分擔，分別為下列行為：
  (一)子○○、曾憲堂於93年12月28日，在桃園縣平鎮市○○路
    270號附近，由曾憲堂持螺絲起子、尖嘴鉗子下手行竊車牌
    號碼9P－7139號自小客車，子○○則駕駛曾憲堂駛來車輛離
    去。
  (二)曾憲堂、子○○於94年1月14日凌晨，在桃園縣楊梅鎮○○○街及人幼稚園前，由曾憲堂負責把風，子○○則持一字起
    子、十字起子、尖嘴鉗插入車門鑰匙孔破壞車門，進入車內
    ，以破壞方向盤鎖方式，竊取辰○○所有、車牌號碼9V－56
    09號自小客車。
  (三)曾憲堂、子○○於94年1月27日凌晨，在桃園縣中壢市○○○街38號前，由曾憲堂負責把風，子○○則以上開方式竊取
    林蘇秀蘭所有、車牌號碼LK－8378號自小客車。
  (四)曾憲堂、子○○於94年1月28日凌晨，在新竹市○○路○段
    496巷5弄39號，由曾憲堂負責把風，子○○則以上開方式竊
    取徐秋伶所有、車牌號碼DS－2777號自小客車。
  (五)曾憲堂、子○○於94年2月1日凌晨，在新竹市○○路○段291
    巷內，由曾憲堂負責把風，子○○則以上開方式竊取模冠實
    業股份有限公司所有、乙○○使用之車牌號碼LW－2429號自
    小客車。
  (六)曾憲堂、子○○於94年2月17日凌晨，在新竹市○道路57 號
    前，由曾憲堂負責把風，子○○則以上開方式，竊取私立中
    美英文會話補習班陳傳浩所使用之車牌號碼8461－FU號自小
    客車。
  (七)曾憲堂、子○○於94年2月26日凌晨，在桃園縣中壢市○○
    路32號附近，由曾憲堂負責把風，子○○則以上開方式竊取
    東大飛有限公司所有、翁輝明所使用之車牌號碼NZ－0211號
    自小客車。
  (八)曾憲堂、子○○於94年3月2日凌晨，在苗栗縣苗栗市○○里
    ○○街建台中學前，由曾憲堂負責把風，子○○則以上開方
    式竊取丙○○所有車牌號碼3F－0115號自小客車。
  (九)曾憲堂、子○○於94年3月4日凌晨，在桃園縣中壢市○○路
    1235之2號前，由曾憲堂負責把風，子○○則以上開方式竊
    取廖欽德所有車牌號碼9P－0245號自小客車。
  (十)曾憲堂、子○○、於94年3月5日凌晨，在苗栗縣竹南鎮○○
    街與文聖街口，由曾憲堂負責把風，子○○則以上開方式竊
    取車牌號碼4010－HL號自小客車。
    得手後依許錦燦或王世凱之指示，將所竊取之自小客車開至
    新竹市○○街內停車場停放，其2人再通知王世凱或許錦燦
    前來駕駛該車離去，子○○每竊取一輛自小客車得手，即可
    獲得新臺幣5千元至6千元不等之代價，並恃此為生。
四、丁○○明知未經許可，不得持有可發射子彈具有殺傷力之槍
    砲，於93年5月間某日，自不詳地點，購入仿GLOCK廠17型可
    發射子彈具有殺傷力之改造手槍1枝（槍枝管制編號0000000
    00號），未經許可而無故持有。嗣於93 年9月10日警方借提
    時在新竹市○○○路32巷7號丁○○住處頂樓扣得上開改造
    手槍而查獲。
五、劉暢晟明知丁○○所出售之車牌號碼HPQ－389號機車（已經
    過套裝後之贓車），及山葉牌VINO車體、機車引擎係來歷不
    明之贓物，竟於93年7月初，以新臺幣3萬元、5,000元之代
    價向之購買。嗣於93年8月18日凌晨0時10分許，為警在新竹
    市○○街323巷6號劉暢晟住處內，起出上開贓物而查獲。
六、案經新竹市警察局第一分局報請臺灣新竹地方法院檢察署檢
    察官偵查聲請簡易判決處刑、新竹縣警察局移送臺灣新竹地
    方法院檢察署檢察官偵查後追加起訴及新竹市警察局第一分
    局、第三分局報請臺灣新竹地方法院檢察署檢察官移送併案
    審理。
    理  由
一、認定犯罪事實所憑之證據及其認定之理由：
  (一)、犯罪事實一(一)部分：（93年度速偵字第380號）
    1.被告壬○○、丁○○之自白。
    2.被害人寅○○、庚○○等於警詢中指訴。
    3.扣案六角板手1支。
    4.贓物認領保管收據2紙、照片2幀。
  (二)、犯罪事實一(二)部分：（93年度偵字第4397號）
    訊據被告郭倍孝對於於93年7月11日晚間某時許，開車搭載
    共同被告壬○○、丁○○、子○○等人，至新竹市香山區○○○街71號前之事實固不爭執，惟矢口否認有何結夥三人以
    上竊盜之犯行，辯稱：當日我只是去吃消夜，對於壬○○竊
    車之行為並不知情云云。經查，
    1.被告郭倍孝之供述：被告郭倍孝對其他被告竊車等犯行
      均知情，且具體指出同案被告行竊時間都是在晚上，偷車
      地點都在新竹縣市（93年度偵字第4397卷一第34頁）。
      被告郭倍孝於93年7月12日10時許，開車搭載壬○○、丁○○、子○○等人，至新竹市香山區○○○街71號前之事
      實並不爭執。
    2.被害人辛○○警詢中之指訴：於93年7月12日上午10時許
      ，發現停在新竹市○○區○○里○○○街71號前之車牌號
      碼6A－3080號自小客車遭竊，嗣經警方通知至警局指認，
      確認懸掛1425－HZ號自小客車車殼即其所遭竊自小客車之
      事實。（93年度偵字第4397號偵查卷二第60至65頁）
    3.共同被告壬○○之供述：被告壬○○坦承郭倍孝於93年7
      月間，開車載其與子○○、丁○○去新竹香山芝柏社區偷
      車，郭倍孝開車在附近繞，有偷到一部白色四門喜美。（
      93年度偵字第4397號偵查卷二第139頁）
    4.共同被告子○○之供述：被告子○○坦承其與壬○○、
      丁○○共組竊車集團。（93年度偵字第4397號偵查卷二第
      9頁）丁○○所使用之懸掛車牌1425－HZ號自小客車，
      係壬○○、丁○○下手竊取，由其與郭倍孝在車上把風。
      （93年度偵字第4842號偵查卷第16頁）
    5.共同被告丁○○之供述：與壬○○、子○○、郭倍孝一同
      去行竊該車。（93年度偵字第4842號卷第8頁）
    6.共同被告丁○○搜索扣押筆錄：車牌號碼GA－3080號自小
      客遭改裝後，懸掛1425－HZ號車牌為警查獲之事實。（93
      年度偵字第4397號偵查卷一第53頁）
    7.且共同被告子○○、壬○○、丁○○於本院審理時就被告
      郭倍孝之犯罪事實以證人身份具結後證述如下：
      (1)證人子○○：「記得93年7月11日在香山區偷取喜美自
        小客車之情形，當天有四個人一起去，就是丁○○、壬○○、郭倍孝還有我。我們四個同時看到那車子停在路
        邊。那輛車的車頭是往下坡，跟我們車頭的方向相反。
        壬○○先下去，後來丁○○下車，我跟郭倍孝則在車上，
        我們先開車過去。當時停下車子來，剛好我們要一輛那
        種車子，是我們四個人有共識，我不知道誰叫郭倍孝停
        車。……因為壬○○當天買了一部出過事的四門喜美，
        剛好有四個人一起出錢買那台車，…丁○○、壬○○偷
        到之後，把車子開走，我們在原地等候。直到丁○○他
        們開走後，我們才走。……當時我跟郭倍孝在車上算是
        等壬○○、丁○○他們。我們在上坡路段看到這台車，
        然後停車給壬○○他們下車，我們就往上開之後，繞一
        圈迴轉在下坡的地方等候。」、「（檢察官問：你們在
        迴轉之前，應該知道他們要下車偷那部白色喜美？）答
        ：《（點頭）》。」、「（檢察官問：迴轉道下坡路段
        是要幫他們看有無其他人經過？）答：應該是吧。」、
        「（檢察官問：上坡路段走到底是否有其他路可以走，
        還是一定要迴轉？）答：有其他路可以走，但是我們選
        擇迴轉，經過壬○○他們要偷的這部車之後，在停在下
        坡處。我們四個人一起回到壬○○的住處，就開始換車
        牌。」等語綦詳在卷。
      (2)證人丁○○：「壬○○說要下車牽摩托車，他就自己一
        個人下車，我們三個人迴轉之後，本來要回家，因為那
        個時候蠻晚的，但是路上壬○○打電話給我，說有東西
        要給我，所以郭倍孝就載我、子○○去壬○○他家。」
        、「（檢察官問：車號1425－HZ本來是你的車子？）答
        ：對。是93年6月撞毀，7月初壬○○偷取的車子跟你的
        型號完全相符，剛好把偷來的車子裝到我撞毀的車子上
        面。」、「當天警察沒有不當訊問，並有委任吳律師到
        場。」等情。
      (3)證人壬○○：「吃完消夜的時候，由我叫郭倍孝開車載
        我去芝柏一街牽摩托車。」、「（檢察官問：提示93年
        度他字第1197號偵查卷第5頁警訊筆錄）當時你說你跟
        丁○○等三人一起去偷這部車子，當時警察有無不當訊
        問？）答：當時警方問我說有誰載我去，我跟警方講去
        的人之後，有跟警方說我下車之後車子就開走了。」、
        「（檢察官問：提示93年度偵字第4397號偵查卷第139
        頁）你回答有與郭倍孝合作過一次，在93年7月份由郭
        倍孝開車，你和丁○○、子○○、郭倍孝在芝柏一街偷
        一台白色四門喜美？答：我沒有這樣回答，可能是我也
        不太會講，檢察官聽的意思是那樣。（檢察官問：當時
        選任辯護人有無在場？）答：我不清楚，律師是家人幫
        我請的。有時候有來開庭，有時候沒有。」、「丁○○
        有一台白色喜美撞壞了，車子放在我們檳榔攤旁邊的空
        地。沒有牽去修理，後來我去芝柏一街牽車途中看到一
        台白色喜美很漂亮。」等語載明筆錄在卷。
      (4)至被告郭倍孝與共同被告子○○、丁○○、壬○○就四
        人一起至現場、壬○○竊取車牌號碼6A－3080號自小客
        車及丁○○有一輛與壬○○所竊取之車種一樣遭撞毀損
        之所述互核一致，參以被告郭倍孝對於其他被告竊車等
        犯行均知情，且具體指出同案被告行竊時間都是在晚上
        ，偷車地點都在新竹縣、市之情以觀，被告郭倍孝以不
        知情之所辯，實難令人置信，本件被告郭倍孝與共同被
        告子○○、丁○○、壬○○結夥三人以上竊盜之犯行堪
        以認定；另上揭四人就當天到現場去是幾個人下車、有
        無從社區迴轉、迴轉之後有無在山坡下面停車、回程車
        尚有多少人及郭倍孝有無等壬○○偷取車子之後，有無
        開車跟著一起回去壬○○住處之所述互有出入，然本件
        被告郭倍孝結夥三人以上竊盜之犯行已堪認定，業如前
        述，渠等證述尚不影響本件之判斷。
  (三)、犯罪事實一(三)至(十)及犯罪事實二、五部分：
    1.被告壬○○、丁○○、子○○、張勝德之自白：其等坦
      承竊車後拆解零件販售或自用之犯行。共同被告劉暢晟
      負責拆解贓車。
    2.被告劉暢晟之坦承負責拆解贓車零件及故買贓物之事實。
    3.被害人己○○警詢中指訴、贓證物品保管收據：證明其所
      有NZ9－932機車遭竊之事實。（93年度偵字第4397號偵查
      卷一第39、40頁）
    4.被害人巳○○警詢中指訴、贓證物品保管收據：其所有車
      號9865─JR自小客車於93年8月13日5時許發現遭竊之事實
      。（93年度偵字第4397號偵查卷二第29至32頁）
    5.被害人辛○○警詢中指訴：其於93年7月12日上午10時許
      ，發現停在新竹市○○區○○里○○○街71號前之車號GA
      －3080自小客遭竊之事實。（93年度偵字第4397號偵查卷
      二第60至65頁）
    6.被害人午○警詢中指訴：其於93年7月20日5時許，發現停
      在新竹市○○路70號前車牌號碼2L－7108號之自小客車遭
      竊之事實。（93年度偵字第4397號偵查卷二第68至74頁）
    7.被害人丑○○警詢中指訴：其於93年3月27日3時5分，發
      現停在新竹市○○區○○街270巷10號附近車牌號碼3K－
      9062號之自小客車遭竊之事實。（93年度偵字第4397號偵
      查卷二第191頁）
    8.被害人卯○○○警詢中指訴：其車牌號碼LW－1477號之自
      小客車行車電腦於93年8月初遭竊之事實。（93年度偵字
      第4397號偵查卷二第196頁）
    9.被害人戊○○警詢中指訴：其車牌號碼5P－7436號之自小
      客車行車電腦於93年8月初遭竊之事實。（93年度偵字第4
      397號偵查卷二第197頁）
    10.被害人癸○○警詢中指訴：證明其於93年8月21日，發現
      其所有車牌號碼2C－3662號之自小客車車牌遭竊之事實。
    11.被告壬○○、丁○○、劉暢晟、子○○搜索扣押筆錄。（
      93年度偵字第4397號偵查卷一第51、53、55、57頁）
    12.現場照片。（93年度偵字第4397號偵查卷一第96至103頁
      ）
    13.壬○○於93年8月27日警詢筆錄坦承與被告子○○（引擎
      及車輛零件放在新竹市○○路○段1451巷38號舊家）、丁○○（以開鎖工具將汽車車門打開，破壞電門鎖）、張勝
      德（將車拖往汽車修理廠）於93年8月13日凌晨3時許，在
      新竹市○○路竊取車牌號碼9865－JR自小客車等情。
    14.況被告壬○○於93年8月17日晚上8時許，在新竹市○○○
      路213號住處內被查獲時扣得NZ9－932號機車一部、AUK－
      541號車牌一面（懸掛在NZ9－932號機車上）、2C－3662
      號汽車車牌兩面、6P－9335號自小客車一輛（無引擎）、
      BI8C－0000000號汽車引擎一具、汽車引擎拆卸物5具、行
      車電腦7具（其中一具係失竊之TOYOTA－EXSIOR，其中二
      具係卯○○○、陳明暉所失竊之福斯牌）機車車體塑膠外
      殼18片、機車引擎殼1個等物，在在均顯示被告壬○○確
      有上揭之常業竊盜犯行，而其於警詢、偵查中之自白與共
      同被告子○○、丁○○等人之自白，佐以上揭證據以觀，
      雖被告壬○○嗣後於本院審理時翻異前詞，空言否認，要
      不足採。
    綜上，上開補強證據確足資擔保被告張勝德就結夥三人以上
    竊盜、被告劉暢晟就結夥三人以上竊盜及故買贓物、丁○○
    就攜帶兇器及結夥三人以上竊盜、普通竊盜犯行任意性自白
    之真實，而使本院形成被告涉有上開犯行之確信。
  (四)、犯罪事實三部分：（94年度偵字第1189號）
    1.被告子○○於警詢、偵查時及本院審理時之自白。
    2.證人即同案被告曾憲堂、許錦燦之證述。
    3.被害人辰○○、乙○○、丙○○之指述、告訴人甲○○之
      指訴。
    4.車輛竊盜、車牌失竊資料個別查詢報表－查詢車輛認可資
      料9張、桃園縣政府警察局車輛協尋車牌遺失（尋獲）通
      報單3張、新竹市警察局車輛協尋車牌遺失（尋獲）通報
      單3張及車輛竊盜詳細資料畫面1張。
    5.贓物認領保管單3張。
    6.扣案之活動扳手1支、鋸子2支、破壞剪1支、手電筒1支、
      開口扳手3支、三向六角扳手1支、美工刀2支、套筒扳手2
      支、一字起子1支、十字起子1支、尖嘴鉗1支、鐵線勾1支
      、強力開鎖器1支。
  　7.3F－0115號之車籍資料、Z9－9772號車照片2幀及遭磨損
      引擎號碼、變造車身號碼懸掛Z9－9772號之牌照，實際車
      牌號碼為3F－0115號之自小客車1台。
    綜上，上開補強證據確足資擔保被告子○○以上常業竊盜之
    任意性自白之真實，而使本院形成被告涉有上開犯行之確信
    。
  (五)、犯罪事實四部分：（93年度偵字第4842號）
    訊據被告丁○○對於持有改造槍枝之事實坦承不諱，惟矢口
    否認有何製造之犯行，辯稱：我有自首，且符合93年7月1日
    至同年9月30日之自首免除其刑云云。經查：
    1.被告丁○○警詢、偵查中之自白。
    2.同案被告子○○警詢中之指訴。
    3.新竹縣警察局搜索扣押筆錄。
    4.現場照片。
    5.內政部警政署93年9月30日刑鑑字第0930194940號槍彈鑑
      定書附卷足憑。
      鑑定結果以：送鑑改造手槍1枝（槍枝管制編號000000000
      0號），認係仿GLOCK廠17型半自動手槍製造之玩具手槍換
      裝土造金屬槍管改造而成之改造手槍，機械性能良好，可
      擊發適用子彈，認具殺傷力。（93年度偵字第4842號偵查
      卷第32至34頁）
    6.(1)按對於未發覺之罪自首而受裁判者，減輕其刑。刑法第
        62條前段定有明文。上開條文所謂之「發覺」，係指有
        偵查犯罪職權之公務員已知悉犯罪事實與犯罪之人而言
        ，至所謂「知悉」，固不以確知其為犯罪之人為必要，
        但必其犯罪事實，確實存在，且為該管公務員所確知，
        始屬相當。
      (2)本件同案被告子○○業於93年9月6日警詢中向新竹縣警
        察局刑警隊偵查員王世偉陳稱：丁○○持有改造手槍等
        情，有警詢筆錄附卷可稽。
      (3)而丁○○於同年月10日警方借提時，始向偵查員王世偉
        坦承持有改造手搶等語。
      (4)又關於本件執行搜索之經過，經證人王世偉即新竹縣警
        察局刑警隊偵查員在本院審理時證述：「其實丁○○有
        槍枝這部分，這是我們偵辦之前，通訊監察就已經知道
        他們這幾個人有槍枝，執行搜索那天有查到子○○、郭
        倍孝住處有槍枝，丁○○這枝槍枝是我們借提其他嫌疑
        人供出，我們才去請丁○○交出我們搜索到的槍枝。當
        時我們不確定槍枝在何人身上，應該是子○○借提訊問
        的時候，我們有訊問到這事實，才再借提丁○○去取槍
        。8月17日在郭倍孝海埔路知名度檳榔攤那邊沒有查獲
        到槍枝，是在郭倍孝的住處查得。」、「9月6日子○○
        有陳述，至9月10日才去聲請搜索票，是因這段時間這
        些人都在羈押中，我們用借提。我們確定丁○○有槍，
        不知道他放在哪裡，所以請他交出來。」、「對於9月
        6日知道被告丁○○有槍，所以9月10日才去借提，乃因
        我們之前通訊監察就已經知道被告幾人持有槍枝，子○○說有一枝是丁○○的，還有一枝是壬○○還是誰的，
        已經膛炸丟在橋下，我們去取槍，並沒有查到子○○說
        的那把槍。我們是先知道丁○○有槍，並不是丁○○主
        動交出槍枝。」、「（審判長問：對於行政院93年6月
        28日函公告從93年7月1日至93年9月30日期間內自首並
        報繳持有槍砲、彈藥、刀械，或已移轉持有而據實供述
        全部槍砲、彈藥、刀械去向就可以免除其刑，被告丁○○的行為是否符合這個函公文的要件？答：事實上我們
        警察在丁○○還沒有說他有槍枝之前就知道他擁有槍枝
        。我們只是搜索沒有搜到我們請他交出給我們查扣。」
        、「（選任辯護人吳聖欽律師問：你有無告訴丁○○說
        自動報繳槍枝，可以符合免刑規定？）答：其實我們請
        他自己繳槍給我們查扣，是否符合該規定，就如剛剛陳
        述，我請他繳槍出來，單純就槍枝案件，是警方自己扣
        押到，還是他自己繳出，就量刑上有不同的考量，但是
        否符合自首、免刑的規定，我無從認定。我沒有很肯定
        的告訴他這樣就可以免刑，因警察機關沒有辦法作這樣
        子的決定。」等情屬實在卷。足見警方係依據證據資料
        認定被告及同案被告涉有違反槍砲彈藥刀械管制條例之
        犯行，非僅出於主觀之臆測，是司法警察既已對於被告
        丁○○之犯行有合理之可疑，應認其犯罪已被發覺，依
        上開判例意旨，被告丁○○縱有於警方借提訊問時自行
        表明槍枝藏放地點之行為，仍非自首。最高法院91年度
        臺上字第3570號判決同此意旨。
      (5)復按被告之自白，非出於強暴、脅迫、利誘、詐欺、疲
        勞訊問、違法羈押或其他不正之方法，且與事實相符者
        ，得為證據。被告或共犯之自白，不得作為有罪判決之
        唯一證據，仍應調查其他必要之證據，以察其是否與事
        實相符。刑事訴訟法第156條第1、2項有明文規定。另
        查所謂槍枝之「製造」行為，係指新製或改造，因而使
        之具有槍枝效能之行為。故將原不具有殺傷力之槍枝加
        以改造，不論其行為之繁簡、技術之深淺，如足以使之
        變成具有殺傷力者，即構成製造槍枝之行為。本件扣案
        改造手槍1枝，經鑑定結果係有殺傷力，惟是否因被告
        之改裝行為而具有殺傷力，要非無疑，且除被告丁○○
        之唯一自白外，遍觀全卷亦無其他證據足資證明被告丁○○有改造可發射子彈具有殺傷力之各式槍砲行為，自
        難論以製造之罪，併予敘明。綜上，被告丁○○持有可
        發射子彈具有殺傷力之改造手槍犯行明確，堪予認定。
二、論罪、科刑及保安處分與適用之法律：
  (一)按刑法上所謂常業犯，指反覆以同種類行為為目的之社會活
    動之職業性犯罪而言，至於犯罪所得之多寡，是否恃此犯罪
    為唯一之謀生職業，則非所問，縱令兼有其他職業，仍無礙
    於該常業犯罪之成立，最高法院85年度臺上字第510號判例
    參照。被告壬○○、子○○為賺取收入謀生，短時間為多次
    竊盜犯行，並將所竊之車輛予以拆解、組裝、販售，被告壬○○雖於假日在花市賣花，仍無礙於常業竊盜犯罪之成立。
    核被告子○○、壬○○所為，係犯刑法第322條常業竊盜罪
    。
  (二)核被告郭倍孝就犯罪事實一(二)、被告張勝德就犯罪事實一(二)
    、(三)、(四)、(八)、被告劉暢晟就犯罪事實一(二)、(三)、被告丁○○就犯罪事實一(二)、(三)、(四)、(八)之所為，均係犯刑法第321
    條第1項第4款結夥三人以上竊盜罪；按六角扳手係金屬製品
    ，足以攻擊人身客觀上足對人生命、身體、安全構成威脅，
    可認定為具有危險性之兇器，另被告丁○○就犯罪事實一(一)
    之所為，係犯刑法第321條第1項第3款之攜帶兇器竊盜罪、
    就犯罪事實一(十)之所為，係犯刑法第320條第1項普通竊盜罪
    ；另被告劉暢晟就犯罪事實五之所為，另犯刑法第349條第2
    項故買贓物罪。
  (三)按被告丁○○犯罪後，槍砲彈藥刀械管制條例部分條文業於
    94年1月26日修正公布，並於同年月28日施行，有關未經許
    可持有可發射金屬或子彈具有殺傷力之各式槍砲之處罰，舊
    法第11條已經刪除，改於新法第8條第4項規定之，並就持有
    行為之法定刑加重為3年以上10年以下有期徒刑，併科新臺
    幣7百萬元以下罰金，經比較新舊法之結果，以舊法為有利
    於被告，爰依刑法第2條第1項但書之規定，適用最有利於被
    告丁○○之舊法。故核被告丁○○就犯罪事實四之所為，則
    係犯修正前之槍砲彈藥刀械管制條例第11條第4項之未經許
    可持有可發射子彈具有殺傷力之槍砲罪。公訴人追加起訴意
    旨雖以被告係犯修正前之槍砲彈藥刀械管制條例第11條第1
    項之未經許可，製造其他可發射子彈具有殺傷力槍枝罪，然
    本件除被告之自白及扣案之改造槍枝外，遍觀全卷亦無其他
    證據足資證明被告丁○○有改造可發射子彈具有殺傷力之各
    式槍砲行為，自難論以製造之罪，公訴人追加起訴意旨此部
    分即有未洽，起訴法條應予變更。
  (四)原聲請簡易判決處刑書認被告壬○○、丁○○係犯刑法第32
    0條第1項之普通竊盜罪，經蒞庭檢察官變更起訴法條被告壬○○為刑法第322條常業竊盜罪、被告丁○○為刑法第321條
    第1項第3款攜帶兇器竊盜罪。
  (五)被告壬○○與丁○○、張勝德、子○○、劉暢晟、郭倍孝之
    間就犯罪事實一之各加重竊盜犯行，相互之間（犯罪事實一
    (一)被告壬○○與丁○○；(二)被告壬○○與丁○○、張勝德、
    子○○、劉暢晟、郭倍孝；(三)被告壬○○與丁○○、張勝德
    、子○○、劉暢晟；(四)、(八)被告壬○○與丁○○、張勝德、
    子○○之間分別有犯意聯絡及行為分擔；另被告子○○與共
    同被告曾憲堂、許錦燦、王世凱等人之間就犯罪事實三之常
    業竊盜犯行，均有犯意聯絡及行為分擔，均為共同正犯。
  (六)被告張勝德、劉暢晟其等先後多次加重竊盜犯行，被告丁○○先後多次加重竊盜、普通竊盜犯行，因各該行為間，時間
    緊接，所犯又係構成要件相同之罪名，顯係基於概括犯意為
    之，為連續犯，均應分別依刑法第56條規定論以一情節較重
    結夥三人以上竊盜罪。
  (七)另公訴人未就犯罪事實一(二)至(十)被告壬○○、丁○○、犯罪
    事實三被告子○○所示之竊盜犯行之事實起訴，惟此部分事
    實與聲請簡易判決處刑之犯罪事實、追加起訴被告子○○論
    罪科刑部分事實分別既係均屬裁判上一罪之關係，基於審判
    不可分原則，本院自應均併予審究，附此指明。
  (八)科刑：
    1.主刑：審酌被告壬○○、子○○、張勝德、劉暢晟、郭倍
      孝、丁○○等人均正值青年力壯，不思正途謀生、以己力
      獲取報酬，多次分別以徒手、或持兇器偷竊他人財物，顯
      不尊重他人財產權益，並將所竊之車輛予以拆解、組裝、
      販售，嚴重影響被害人之事後找尋及渠等之犯罪動機、目
      的及手段，及分別所涉竊盜次數，並對善良之社會風氣戕
      害甚鉅，所得財物價值，及被告子○○、張勝德、劉暢晟
      犯罪後尚能坦白承認犯行，並供出行竊地點及所竊財物，
      態度良好；另就被告丁○○持有扣案之具殺傷力改造槍枝
      1枝，對社會具有巨大之潛在危險性，如一旦流入殘暴惡
      徒之手，後果不堪設想，兼衡其於犯罪後即坦承犯行等一
      切情狀，分別量處如主文所示之刑，並就被告丁○○併科
      罰金刑部分，諭知易服勞役之折算標準，另就被告劉暢晟
      、丁○○定其應執行之刑及被告丁○○合併後應執行之罰
      金刑諭知易服勞役之折算標準。
    2.又查被告劉暢晟前未曾受有期徒刑以上刑之宣告，有臺灣
      高等法院被告前案紀錄表及臺灣新竹地方法院檢察署刑案
      資料查註紀錄表各一份在卷可稽，經此偵審程序，當知所
      警惕而無再犯之虞，而其目前有正當之工作，且就學中，
      此分別有元泰企業社員工職務證明書、元培科學技術學院
      學生證影本附卷可憑，本院因認所宣告之刑以暫不執行為
      當，併予以宣告緩刑三年，以啟自新。
    3.(1)犯罪事實一(一)扣案之六角扳手1支，係被告壬○○所有
      供犯罪所用之物；(2)犯罪事實三扣案之活動扳手1支、鋸
      子2支、破壞剪1支、手電筒1支、開口扳手3支、三向六角
      扳手1支、美工刀2支、套筒扳手2支、一字起子1支、十字
      起子1支、尖嘴鉗1支、鐵線勾1支、強力開鎖器1支，係被
      告子○○與曾憲堂等人所有供犯罪所用，均應依刑法第38
      條第1項第2款之規定宣告沒收；(3)另扣案被告丁○○持有
      之改造手槍1枝（含彈匣1個，槍枝管制編號000000 0000
      號），為違禁物，應依刑法第38條第1項第1款之規定沒收
      。
據上論斷，應依刑事訴訟法第452條、第265條第1項、第299條第
1項前段、第300條，修正前槍砲彈藥刀械管制條例第11條第4項
，刑法第2條第1項但書、第11條前段、第28條、第56條、第321
條第1項第4款、第322條、第349條第2項、第42條第2項、第51條
第5款、第74條第1款、第38條第1項第1款、第2款，罰金罰鍰提
高標準條例第2條，現行法規所定貨幣單位折算新臺幣條例第2條
，判決如主文。
本案經檢察官魏廷勳到庭執行職務。
中　　華　　民　　國　　94　　年　　11　　月　　18　　日
                    刑事第四庭審判長法  官  林秋宜
                                    法  官  馮俊郎
                                    法  官  蔡欣怡
以上正本證明與原本無異。
如不服本判決，應於送達後10日內向本院提出上訴狀（應附繕本
），上訴於臺灣高等法院。
中　　華　　民　　國　　94　　年　　11　　月　　18　　日
                                    書記官　馮玉玲
附論罪科刑依據之法條：
刑法第321條
犯竊盜罪而有左列情形之一者，處6月以上、5年以下有期徒刑：
一  於夜間侵入住宅或有人居住之建築物、船艦或隱匿其內而犯
    之者。
二  毀越門扇、牆垣或其他安全設備而犯之者。
三  攜帶兇器而犯之者。
四  結夥三人以上而犯之者。
五  乘火災、水災或其他災害之際而犯之者。
六  在車站或埠頭而犯之者。
前項之未遂犯罰之。
刑法第322條（常業竊盜）
以犯竊盜罪為常業者，處1年以上7年以下有期徒刑。
刑法第349條
收受贓物者，處3年以下有期徒刑、拘役或500元以下罰金。
搬運、寄藏、故買贓物或為牙保者，處5年以下有期徒刑、拘役
或科或併科1千元以下罰金。
因贓物變得之財物，以贓物論。
94年1月26日修正公布前槍砲彈藥刀械管制條例第11條
未經許可，製造、販賣或運輸第4條第1項第1款所稱其他可發射
金屬或子彈具有殺傷力之各式槍砲者，處5年以上有期徒刑，併
科新臺幣1,000萬元以下罰金。
未經許可，轉讓、出租或出借前項所列槍砲者，處3年以上10年
以下有期徒刑，併科新臺幣700萬元以下罰金。
意圖供自己或他人犯罪之用，而犯前二項之罪者，處無期徒刑或
7年以上有期徒刑，併科新臺幣1,000萬元以下罰金。
未經許可，持有、寄藏或意圖販賣而陳列第一項所列槍砲者，處
1年以上7年以下有期徒刑，併科新臺幣700萬元以下罰金。
